臺灣臺北地方法院民事裁定
111年度北簡聲字第112號
聲  請  人    旺靈國際有限公司

兼法定代理人  張碧玲  
相  對  人    合作金庫資產管理股份有限公司

法定代理人    蔡見興  
相  對  人    陳孟怜    嘉義市○○○路00巷0號
上列當事人間聲請停止執行事件，本院裁定如下：
    主  文
聲請駁回。
聲請程序費用由聲請人負擔。 
    理  由
一、按強制執行程序開始後，除法律另有規定外，不停止執行。
    有回復原狀之聲請，或提起再審或異議之訴，或對於和解為
    繼續審判之請求，或提起宣告調解無效之訴、撤銷調解之訴
    ，或對於許可強制執行之裁定提起抗告時，法院因必要情形
    或依聲請定相當並確實之擔保，得為停止強制執行之裁定，
    強制執行法第18條定有明文。揆諸其立法意旨，乃因強制執
    行貴在迅捷，除法律有特別規定外，不得擅自隨意停止執行
    ，惟於強制執行法第18條第2項所定法定事由之繫屬，且須
    法院因必要情形或命當事人提出相當確實擔保後，例外得為
    停止執行之裁定，故當事人若未提起前開訴訟，即逕行聲請
    停止執行，應以不具權利保護要件為理由，裁定駁回之。又
    上開規定雖未明定應由「債務人」聲請停止執行，然所列回
    復原狀之聲請及訴訟或抗告之提起，其主體均應為債務人，
    足見該項規定應係以債務人為主體為回復原狀之聲請、提起
    再審或異議之訴等訴訟行為時，債務人始得據之聲請停止執
    行。
二、本件聲請意旨略以：相對人陳孟怜聲請本院110年度司執字
    第43472號強制執行事件（下稱系爭執行事件），因本件聲
    請人旺靈國際有限公司（下稱旺靈公司）對門牌號碼臺北市
    ○○區○○路0段0號2樓之1房屋（下稱系爭房屋）有租賃關係存
    在，聲請人旺靈公司已向本院提起確認租賃關係存在之訴（
    下稱系爭本案），因系爭執行事件執行點交在即，為免於系
    爭本案訴訟進行中，系爭房屋遭強制執行而無法恢復原狀，
    請准在系爭本案判決確定前，裁定系爭執行事件之執行程序
    等語。
三、經查，聲請人旺靈公司對相對人合作金庫資產管理股份有限
    公司（下稱合庫公司）提起確認租賃關係存在之訴等情，業
    據本院依職權調閱系爭本案即111年度北簡字第8751號案卷
    核閱無訛。是系爭本案並非依強制執行法第18條第2項所規
    定有回復原狀之聲請、再審或異議之訴，或對於和解為繼續
    審判之請求，或提起宣告調解無效之訴、撤銷調解之訴，或
    對於許可強制執行之裁定提起抗告等情形，且聲請人旺靈公
    司並非系爭執行事件之債務人，依法亦不得據之聲請停止執
    行。又聲請人旺靈公司、張碧玲與相對人陳孟怜間，亦查無
    依強制執行法第18條第2項規定之聲請或起訴事件。是聲請
    人旺靈公司、張碧玲所為本件聲請停止系爭執行事件之強制
    執行程序，於法自有未合，應予駁回。
四、爰裁定如主文。 
中　　華　　民　　國　　111 　年　　6 　　月　　6 　　日
                  臺北簡易庭
　　　　　　　　          法  官　黃莉莉
以上為正本係照原本作成。
如不服本裁定，應於裁定送達後10日內向本院 (臺北市中正區博
愛路131號)提出抗告狀，並繳納抗告費新臺幣1,000元。
中　　華　　民　　國　　111 　年　　6 　　月　　6 　　日
　　　　　　　　　　      書記官　黃慧怡